臺灣新竹地方法院刑事判決　　　　　　　 99年度訴字第292號
公　訴　人　臺灣新竹地方法院檢察署檢察官
被　　　告　劉德昌
選任辯護人　財團法人法律扶助基金會李晉安律師
上列被告因違反槍砲彈藥刀械管制條例案件，經檢察官提起公訴
（99年度偵字第1574號），本院判決如下：
    主  文
劉德昌未經許可，持有可發射子彈具有殺傷力之改造手槍，累犯
，處有期徒刑肆年貳月，併科罰金新臺幣拾肆萬元，罰金如易服
勞役，以新臺幣壹仟元折算壹日。扣案如附表1 編號1 、6 所示
之物均沒收。
    事  實
一、劉德昌前於民國95年間因妨害自由案件，經本院以95年度訴
    字第726 號判決判處有期徒刑10月，上訴後，經臺灣高等法
    院以96年度上訴字第1091號判決撤銷改判處有期徒刑9 月確
    定，並以96年度聲減字第4463號裁定減刑為4 月15日，如易
    科罰金以新臺幣（下同）900 元折算1 日，於98年7 月3 日
    易科罰金執行完畢。詎仍不知悔改，明知未經許可，不得持
    有可發射子彈具有殺傷力之槍枝及具有殺傷力之子彈，竟基
    於持有之犯意，未經許可，於99年2 月7 、8 日間某時許（
    起訴書誤載為98年6 、7 月間某日），在其位在新竹縣新埔
    鎮照門里13鄰石門3 號住處，由成年男子「陳桂霖」基於不
    明原因放置可發射子彈具有殺傷力之附表1 編號1 所示之改
    造手槍1 支（含彈匣1 個）暨具有殺傷力之附表1 編號2 至
    5 所示之非制式子彈11顆（同時收受如附表2 所示之不具殺
    傷力空氣槍1 支、非制式子彈6 顆）而持有之，並在持有後
    ，將之放在其所有之如附表1 編號6 所示手拿包內。嗣於99
    年2 月10日20時許，為警持搜索票至其上揭住處搜索而查獲
    如附表1 、2 所示之物。
二、案經新竹市警察局第二分局報請臺灣新竹地方法院檢察署檢
    察官偵查起訴。
    理  由
一、證據能力部分：
  (一)本件被告之供述，被告並未主張係以不正方法取得自白或筆
    錄記載與實際所述不符合之情形而無證據能力，足認被告於
    警詢、偵查中之自白，均屬出於自由意識之陳述，無何任意
    性之瑕疵可指，應具有證據能力。
  (二)次按被告以外之人於審判外之陳述，雖不符前4 條之規定，
    而經當事人於審判程序同意作為證據，法院審酌該言詞陳述
    或書面陳述作成時之情況，認為適當者，亦得為證據；又當
    事人、代理人或辯護人於法院調查證據時，知有第159 條第
    1 項不得為證據之情形，而未於言詞辯論終結前聲明異議者
    ，視為有前項之同意，刑事訴訟法第159 條之5 第1 項、第
    2 項分別定有明文。查本件除被告以外之供述證據及卷內以
    其記載為內容之文書證據，雖屬被告以外之人於審判外之言
    詞陳述，惟被告未於本院言詞辯論終結前就相關證據無證據
    能力，聲明異議，依上開規定，即視為同意於審判程序作為
    證據，復經本院審酌陳述作成時之情況，認為適當，而認得
    作為本件之證據。
  (三)非供述證據部分，被告並未於本院言詞辯論終結前表示無證
    據能力，復查其取得過程亦無何明顯瑕疵，而應可作為本件
    之證據。
二、認定犯罪構成要件事實所憑之證據及其認定之理由：
    前揭事實，業據被告劉德昌坦承不諱，並有如附表1 編號1
    所示之手槍1 支（含彈匣1 個）及附表1 編號2 至5 所示之
    子彈11顆扣案可資佐證；而該等槍彈經送內政部警政署刑事
    警察局鑑識科物理組鑑定結果均具殺傷力一情（詳如附表1
    「鑑定結果」欄所示），有內政部警政署99年3 月1 日刑鑑
    字第0990 024206 號鑑定書、99年4 月7 日刑鑑字第099004
    2958號鑑定書附卷可稽（見99年度偵字第1574號卷第79頁至
    第80頁、第100 頁）。綜上，足徵被告之自白核與事實相符
    ，應堪採信。綜上所述，本件事證明確，被告犯行洵堪認定
    ，應予依法論科。
三、論罪科刑：
    按槍砲彈藥刀械管制條例第4 條所列之槍砲、彈藥，依同條
    例第5 條規定，非經中央主管機關許可，不得製造、販賣、
    運輸、轉讓、出租、出借、持有、寄藏或陳列。被告未經許
    可持有之前開改造手槍1 支及非制式子彈11顆，分別屬該條
    例第4 條第1 項第1 款所稱之其他可發射子彈具有殺傷力之
    槍砲暨同項第2 款所稱之彈藥。核其所為，係犯該條例第8
    條第4 項之未經許可持有可發射子彈具有殺傷力之改造手槍
    及第12條第4 項之未經許可持有子彈罪。其以1 行為觸犯前
    開2 罪名，為想像競合犯，依刑法第55條之規定，應從一重
    之未經許可持有可發射子彈具有殺傷力之改造手槍罪論處。
    被告有如事實欄所載前案科刑及執行之情形，有臺灣高等法
    院被告前案紀錄表在卷可考，其於有期徒刑執行完畢後5 年
    內，故意再犯本案有期徒刑以上之罪，為累犯，應依刑法第
    47 條 第1 項之規定加重其刑。被告前曾有贓物、妨害自由
    等刑事前案紀錄，猶不知悔改，其明知槍枝及子彈為具有高
    度危險性之物品仍持有之，對於他人之身體、生命及社會治
    安、秩序顯已造成潛在之危險與不安，然未生任何實害，且
    持有槍彈之時間尚短、數量非鉅，及坦認犯行之犯後態度等
    一切情狀，量處如主文所示之刑，並就罰金部分諭知如易服
    勞役之折算標準，以示懲儆。扣案如附表1 編號1 所示之改
    造手槍1 支（含彈匣1 個）屬違禁物，爰依刑法第38條第1
    項第1 款規定宣告沒收；扣案如附表1 編號6 所示之物，係
    被告所有供本件犯罪所用，應依同法第38條第1 項第2 款之
    規定宣告沒收。至送鑑驗時試射之附表1 編號2 至5 所示具
    有殺傷力之非制式子彈11顆，既因試射擊發而不再具殺傷力
    ，已非違禁物，另如附表2 所示空氣槍、非制式子彈，經鑑
    驗認不具殺傷力，亦非違禁物，自均無從宣告沒收，併此敘
    明。
據上論斷，應依刑事訴訟法第299 條第1 項前段，槍砲彈藥刀械
管制條例第8 條第4 項、第12條第4 項，刑法第11條前段、第47
條第1 項、第55條、第42條第3 項、第38條第1 項第1 款、第2
款，判決如主文。
本案經檢察官黃慧倫到庭執行職務
中    華    民    國   100    年    4     月    15    日
                  刑事第一庭  審判長法  官  陳健順
                                    法  官  林哲瑜
                                    法  官  朱美璘
以上正本證明與原本無異。
如不服本判決應於收受判決後10日內向本院提出上訴書狀，並應
敘述具體理由。其未敘述上訴理由者，應於上訴期間屆滿後20日
內向本院補提理由書(均須按他造當事人之人數附繕本)「切勿逕
送上級法院」。
中    華    民    國   100    年    4     月    15    日
                                    書記官  楊嘉惠
附錄本案論罪科刑法條：
槍砲彈藥刀械管制條例第8條
未經許可，製造、販賣或運輸鋼筆槍、瓦斯槍、麻醉槍、獵槍、
空氣槍或第 4 條第 1 項第 1 款所定其他可發射金屬或子彈具
有殺傷力之各式槍砲者，處無期徒刑或 5 年以上有期徒刑，併
科新臺幣 1 千萬元以下罰金。
未經許可，轉讓、出租或出借前項所列槍枝者，處 5 年以上有
期徒刑，併科新臺幣 1 千萬元以下罰金。
意圖供自己或他人犯罪之用，而犯前二項之罪者，處無期徒刑或
 7 年以上有期徒刑，併科新臺幣 1 千萬元以下罰金。
未經許可，持有、寄藏或意圖販賣而陳列第 1 項所列槍枝者，
處 3 年以上10 年以下有期徒刑，併科新臺幣 700 萬元以下罰
金。
第 1 項至第 3 項之未遂犯罰之。
槍砲彈藥刀械管制條例第12條
未經許可，製造、販賣或運輸子彈者，處 1 年以上 7 年以下有
期徒刑，併科新台幣 500 萬元以下罰金。
未經許可，轉讓、出租或出借子彈者，處 6 月以上 5 年以下有
期徒刑，併科新台幣 300 萬元以下罰金。
意圖供自己或他人犯罪之用，而犯前二項之罪者，處 3 年以上
10 年以下有期徒刑，併科新台幣 700 萬元以下罰金。
未經許可，持有、寄藏或意圖販賣而陳列子彈者，處 5 年以下
有期徒刑，併科新台幣 300 萬元以下罰金。
第 1 項至第 3 項之未遂犯罰之。
附表1：
┌──┬───────┬──┬──────────┬──────────────┐
│編號│     品名     │數量│        鑑定結果    │      備註                  │
├──┼───────┼──┼──────────┼──────────────┤
│ 1  │改造手槍（含彈│1支 │由仿BERETTA 廠半自動│內政部警政署99年3 月1 日刑鑑│
│    │匣1 個）      │    │手槍製造之槍枝，換裝│字第0990024206號鑑定書（見99│
│    │              │    │土造金屬槍管而成，擊│年度偵字第1574號卷第79頁至第│
│    │              │    │發功能正常，可供擊發│80頁）                      │
│    │              │    │適用子彈使用，認具殺│                            │
│    │              │    │傷力（槍枝管制編號：│                            │
│    │              │    │0000000000號）      │                            │
├──┼───────┼──┼──────────┼──────────────┤
│ 2  │非制式子彈    │5顆 │由金屬彈殼組合直徑7.│* 內政部警政署99年3 月1 日刑│
│    │              │    │9 ±0.5 釐米金屬彈頭│鑑字第0990024206號鑑定書、99│
│    │              │    │而成之非制式子彈，經│年4 月7 日刑鑑字第0990042958│
│    │              │    │試射，可擊發，認均具│號鑑定書（見99年度偵字第1574│
│    │              │    │殺傷力。            │號卷第79頁至第80頁、第100 頁│
│    │              │    │                    │）                          │
│    │              │    │                    │*雖具有殺傷力，然已於鑑驗時 │
│    │              │    │                    │ 試射擊發而不再具殺傷力，故 │
│    │              │    │                    │ 不予沒收。                 │
├──┼───────┼──┼──────────┼──────────────┤
│ 3  │非制式子彈    │4顆 │由金屬彈殼組合直徑7.│* 內政部警政署99年3 月1 日刑│
│    │              │    │9 ±0.5 釐米金屬彈頭│鑑字第0990024206號鑑定書、99│
│    │              │    │而成之非制式子彈，經│年4 月7 日刑鑑字第0990042958│
│    │              │    │試射，可擊發，認均具│號鑑定書（見99年度偵字第1574│
│    │              │    │殺傷力。            │號卷第79頁至第80頁、第100 頁│
│    │              │    │                    │）                          │
│    │              │    │                    │*雖具有殺傷力，然已於鑑驗時 │
│    │              │    │                    │ 試射擊發而不再具殺傷力，故 │
│    │              │    │                    │ 不予沒收。                 │
├──┼───────┼──┼──────────┼──────────────┤
│ 4  │非制式子彈    │1顆 │由金屬彈殼組合直徑8.│* 內政部警政署99年3 月1 日刑│
│    │              │    │0 釐米金屬彈頭而成之│鑑字第0990024206號鑑定書（見│
│    │              │    │非制式子彈，經試射，│99年度偵字第1574號卷第79頁至│
│    │              │    │可擊發，認具殺傷力。│第80頁）                    │
│    │              │    │                    │* 雖具有殺傷力，然已於鑑驗時│
│    │              │    │                    │試射擊發而不再具殺傷力，故不│
│    │              │    │                    │予沒收。                    │
├──┼───────┼──┼──────────┼──────────────┤
│ 5  │非制式子彈    │1顆 │由金屬彈殼組合直徑8.│* 內政部警政署99年3 月1 日刑│
│    │              │    │9 釐米金屬彈頭而成之│鑑字第0990024206號鑑定書（見│
│    │              │    │非制式子彈，經試射，│99年度偵字第1574號卷第79頁至│
│    │              │    │可擊發，認具殺傷力。│第80頁）                    │
│    │              │    │                    │* 雖具有殺傷力，然已於鑑驗時│
│    │              │    │                    │試射擊發而不再具殺傷力，故不│
│    │              │    │                    │予沒收。                    │
├──┼───────┼──┼──────────┼──────────────┤
│ 6  │Jaguar廠牌黑色│1個 │                    │                            │
│    │手拿包        │    │                    │                            │
│    │              │    │                    │                            │
└──┴───────┴──┴──────────┴──────────────┘
 附表2：
┌──┬───────┬──┬──────────┬──────────────┐
│編號│     品名     │數量│        鑑定結果    │      備註                  │
├──┼───────┼──┼──────────┼──────────────┤
│ 1  │空氣槍        │1支 │係氣動式槍枝，該槍枝│* 桃園縣政府警察局99年3 月9 │
│    │              │    │係以裝置小型二氧化碳│日桃警鑑字第0990021681號槍彈│
│    │              │    │鋼瓶作為發射動力，可│鑑定書（見99年度偵字第1574號│
│    │              │    │發射直徑約6 厘米之金│卷第91頁至第92頁）          │
│    │              │    │屬彈丸，槍長約23公分│                            │
│    │              │    │，高約16公分，內襯金│                            │
│    │              │    │屬管，試射3 顆彈丸結│                            │
│    │              │    │果單位面積動能分別為│                            │
│    │              │    │每平方公分11.24 、11│                            │
│    │              │    │.24 、10.98 焦耳，未│                            │
│    │              │    │達每平方公分20焦耳，│                            │
│    │              │    │致足穿入人體皮肉層之│                            │
│    │              │    │程度。              │                            │
├──┼───────┼──┼──────────┼──────────────┤
│ 2  │瓦斯鋼瓶      │7瓶 │認係市售小型二氧化碳│* 桃園縣政府警察局99年3 月9 │
│    │              │    │高壓鋼瓶，供本次試射│日桃警鑑字第0990021681號槍彈│
│    │              │    │使用。              │鑑定書（見99年度偵字第1574號│
│    │              │    │                    │卷第91頁至第92頁）          │
├──┼───────┼──┼──────────┼──────────────┤
│ 3  │鋼珠1瓶       │1瓶 │認係直徑約6 釐米，重│* 桃園縣政府警察局99年3 月9 │
│    │              │    │約0.88公克之金屬彈丸│日桃警鑑字第0990021681號槍彈│
│    │              │    │，供本次試射使用。  │鑑定書（見99年度偵字第1574號│
│    │              │    │                    │卷第91頁至第92頁）          │
├──┼───────┼──┼──────────┼──────────────┤
│ 4  │非制式子彈    │1顆 │由金屬彈殼組合直徑7.│* 內政部警政署99年4 月7 日刑│
│    │              │    │9 ±0.5 釐米金屬彈頭│鑑字第0990042958號鑑定書（見│
│    │              │    │而成之非制式子彈，經│99年度偵字第1574號卷第100 頁│
│    │              │    │試射，無法擊發，認不│）                          │
│    │              │    │具殺傷力。          │                            │
├──┼───────┼──┼──────────┼──────────────┤
│ 5  │非制式子彈    │ 4顆│由金屬彈殼組合直徑7.│* 內政部警政署99年3 月1 日刑│
│    │              │    │9 ±0.5 釐米金屬彈頭│鑑字第0990024206號鑑定書、99│
│    │              │    │而成之非制式子彈，經│年4 月7 日刑鑑字第0990042958│
│    │              │    │試射，其中2 顆無法擊│號鑑定書（見99年度偵字第1574│
│    │              │    │發，認不具殺傷力，其│號卷第79頁至第80頁、第100 頁│
│    │              │    │餘2 顆雖可擊發，惟發│）                          │
│    │              │    │射動能不足，均不具殺│                            │
│    │              │    │傷力。              │                            │
├──┼───────┼──┼──────────┼──────────────┤
│ 6  │非制式子彈    │ 1顆│由金屬彈殼組合直徑8.│* 內政部警政署99年3 月1 日刑│
│    │              │    │9 釐米金屬彈頭而成之│鑑字第0990024206號鑑定書（見│
│    │              │    │非制式子彈，經試射，│99年度偵字第1574號卷第79頁至│
│    │              │    │無法擊發，認不具殺傷│第80頁）                    │
│    │              │    │力。                │                            │
└──┴───────┴──┴──────────┴──────────────┘